臺灣高等法院刑事判決
109年度上訴字第3916號
上  訴  人  
即  被  告  劉品清
上列上訴人因違反洗錢防制法等案件，不服臺灣士林地方法院10
9年度金訴字第77號，中華民國109年8月26日第一審判決（起訴
案號：臺灣士林地方檢察署108年度偵字第17958號，併辦案號：
臺灣士林地方檢察署109年度偵字第7174號、臺灣新竹地方
檢察署109年度偵字第6383號），提起上訴，本院判決如下：
    主  文
原判決關於罪刑部分撤銷。
劉品清共同犯詐欺取財罪，共貳罪，處有期徒刑柒月、捌月，應
執行有期徒刑壹年。
其他上訴（原判決關於沒收手機與犯罪所得部分）駁回。
    事  實
一、劉品清受有高職教育，前為修美甲之美容師，自姓名年籍均
    不詳、自稱「CK陳俊光」之成年男子（下稱「CK」）處，得
    知如借用帳戶供「CK」匯款並出面提領金錢，將可獲得4 ％
    酬金，而依劉品清之社會生活經驗及智識程度，明知金融帳
    戶係供自己使用之重要理財工具，關係個人財產、信用之表
    徵，並可預見不熟識之人以各種理由利用他人金融帳戶，常
    與財產犯罪密集相關，目的在避免自己犯行曝光，竟基於縱
    使「CK」將其提供之帳戶用以從事詐欺取財，亦不違反其詐
    欺取財之犯罪故意，於民國108 年11月中上旬，2人謀議共
    同意圖為自己不法之所有，基於詐欺取財之犯意聯絡，由「
    CK」負責實施詐騙，劉品清則提供其所申辦之中華郵政、玉
    山銀行金融機構帳戶，並擔任提領被害人遭詐騙款項之車手
    。嗣「CK」分別於108 年11月13日至11月15日、同年11月9 
    日至11月15日期間，致電林曼莎、李小琴，佯稱為其客戶或
    友人，亟需金錢應急，林曼莎、李小琴不疑有詐陷於錯誤而
    分別匯款（行騙情形，詳如附表一所示）。劉品清再於108 
    年11月15日11時9 分至14時15分間，騎乘機車至臺北市○○區
    ○○街00號內湖東湖郵局、臺北市○○區○○街000 巷0 號統一超
    商瓏山林門市、○○市○○區○○路000號、000 號玉山銀行東湖
    分行，或持金融卡或臨櫃提領現金（提領詳情如附表二所示
    ），並將當日上午所提領林曼莎新臺幣（下同）22萬6,000 
    元，於當日中午前，在臺北市內湖區樂活公園內交予口罩遮
    住臉面之人，於當日下午，復將其提領李小琴所匯款之30萬
    元，在臺北市內湖區康樂街151 巷巷底
　　交予同一戴口罩之人，以遂行詐欺取財犯行。
二、案經林曼莎、李小琴分別提出告訴，由臺北市政府警察局內
    湖分局報告臺灣士林地方檢察署檢察官偵查起訴，暨桃園市
    政府警察局蘆竹分局報請臺灣士林地方檢察署檢察官、新竹
    縣政府警察局竹北分局報請臺灣新竹地方檢察署檢察官移送
    原審併案審理。
    理  由
一、上訴人即被告劉品清上訴要旨
    被告坦承確有提供自己玉山銀行、中華郵政帳號予「CK」，
    嗣依「CK」指示，或以金融卡，或以臨櫃方式，將存入自己
    金融機構帳戶之金錢領出，惟堅不承認有何共同詐欺取財犯
    行，辯稱：「CK」是我多年不見的朋友，他表示所經營之公
    司要逃稅，我有情感性精神症，一時疏忽查證，沒有留下「
    CK」電話，不知道會卡到官司，我也不認識被害人林曼莎等
    2人，我沒有想要與「CK」共同行騙。
二、本案之爭點
    被害人林曼莎遭詐騙，於108 年11月15日上午10時40分左右
    匯款23萬2,000 元至被告內湖東湖郵局帳戶，另被害人李小
    琴遭詐騙，於108年11月15日中午匯款30萬元至被告玉山銀
    行天母分行帳戶，業經被害人林曼莎、李小琴於警詢證述屬
    實，並有被害人林曼莎LINE對話紀錄、聯邦銀行匯款單、被
    害人李小琴手機翻拍照片可以為證，而被告於當日前往內湖
    東湖郵局、統一超商瓏山林門市，提領被害人林曼莎所匯之
    22萬6,000 元，另前往玉山銀行東湖分行提領害人李小琴所
    匯之30萬元，再分別於臺北市內湖區樂活公園內、康樂街15
    1 巷巷底，將之交予戴口罩之人，業經被告承認在卷，並於
    108年11月28日偵查庭供稱：我是在領錢的前3 天，將帳號
    交給「CK」等語（第4842號他卷第92頁），復有中華郵政客
    戶歷史交易清單、玉山銀行存戶交易明細整合查詢、刑案現
    場照片、被告提款畫面擷圖等可資佐證。是被告確實先提供
    自己中華郵政、玉山銀行帳戶供「CK」使用，在被害人林曼
    莎、李小琴遭騙匯款後，利用金融卡或臨櫃提領被害人2人
    匯入之詐騙款，隨後將金錢上繳，應可認定。檢察官以被告
    具有詐欺取財之犯意，認被告構成共同詐欺取財罪；被告則
    堅決否認有何詐欺取財犯意，辯稱：我是幫「CK」逃稅而提
    供帳戶，沒有加入詐騙集團。依兩造之攻防方法，本院所應
    審究者，乃被告在主觀上是否有基於詐欺取財之故意，將
　　本件帳戶資料提供「CK」使用，再提領帳戶內之金錢。
三、被告詐欺取財故意之說明　
　㈠金融機構之帳戶、存摺、金融卡，係針對個人身分社會信用
    而予以資金流通，具有強烈之屬人性，除非本人或與本人具
    密切親誼關係者外，難認有何正當理由可交付予他人，稍具
    通常社會歷練與經驗法則之一般人，亦均應有妥為保管此等
    物品，防止被他人冒用之認知，縱偶因特殊情事需將金融資
    料交付予他人，亦必深入瞭解該他人之可靠性與用途，以防
    落入不明人士手中，遭利用為與財產有關犯罪工具；兼以近
    年來利用人頭帳戶以行詐騙之事屢見不鮮，行詐歹徒以購物
    付款方式設定錯誤、中獎、退稅、家人遭擄、信用卡款對帳
    、金融卡密碼外洩、疑似遭人盜領存款等事由，詐騙被害人
    至金融機構櫃台匯款，或持金融卡至自動櫃員機依指示操作
    ，使被害人誤信為真而轉出款項至人頭帳戶後，行詐歹徒隨
    即將之提領一空之詐騙手法，層出不窮，政府機構一再宣導
    ，並經媒體反覆傳播，此為眾所周知之事實。是以，依一般
    人通常之知識、智能及經驗，均已詳知向陌生人購買、租借
    或其他方法取得帳戶者，多係欲藉該人頭帳戶取得不法犯罪
    所得，隱匿實際取得人之身分，以逃避追查，為避免本身金
    融資料遭不法份子利用為詐財之工具，不得任意將金融資料
    提供予不熟悉之人使用，當有合理之預見。被告當時年齡近
    50歲，受有高職教育，之前擔任美容、美甲工作，有相當知
    識經驗與社會歷練，其於108年11月28日偵查庭復供稱：「
    （你之前和陳俊光有一起因詐騙案件被判刑？）有，在高雄
    ，我是被牽連的。」、「(之前CK有做過詐騙，他現在又跟
    你借帳戶要收錢，你不擔心怕是詐騙嗎？)我擔心」（第179
    58號偵卷第123頁），於本院109 年12月2 日審判庭供稱：
    「我依照指示領錢，他（CK）叫我去櫃台領錢，又叫我去AT
    M 提領，我心裡就覺得奇怪，為何不一次臨櫃提款就好而要
    分開領。」、「我當時發覺不對，CK的LINE不見時，我就覺
    得奇怪。」（本院卷第68頁、第71頁）。前事不忘，後事之
    師，被告與陳俊光有共同詐騙之前案紀錄，在本件交付金融
    資料時，已擔心可能涉及不法，仍將自己中華郵政、玉山銀
    行帳號告知「CK」，於領取金錢時，縱感覺有違常理，仍持
    續提領並2次交付詐騙款，足見被告雖認可能涉及詐欺
　　取財，仍容任其發生，顯有犯罪之故意。
　㈡詐欺集團之所以利用他人帳戶以遂行犯罪，其目的除係有意
    隱瞞資金流向外，更在避免檢警機關自匯款帳戶流向追查以
    致身份曝光，常以他人帳戶供作提領詐得款項之帳戶，並為
    確保所詐得款項不致遭帳戶持有人以辦理補發存摺、金融卡
    及變更印鑑、密碼等方式，將帳戶內所有款項提領一空，或
    逕自掛失止付而凍結帳戶，致詐欺集團無法提領款項，使其
    費盡心思所詐得之款項化為烏有，依經驗法則及論理法則，
    詐欺正犯實無可能使用他人非自願交付之金融帳戶，供作詐
    得款項之匯入，以避免真正帳戶持有人發覺有異而掛失止付
    ，致無從使用該帳戶或轉入該帳戶之款項因而無法提領，心
    血全然盡失。職是，詐欺集團為確保詐欺所得，自不敢冒此
    風險，貿然使用不確定之帳戶作為收款帳戶。觀諸卷附被告
    中華郵政交易明細，被害人林曼莎於108 年11月15日10時40
    分匯款，約半小時後，被告於同日11時9分起，在該帳戶列
    為警示帳戶前，接續9次，或持金融卡或臨櫃提領現金方式
    ，領取被害人林曼莎匯入中華郵政帳戶內之金錢（第7174號
    偵卷第29頁），又依被告玉山銀行存戶交易明細整合查詢，
    被害人李小琴於108 年11月15日中午匯款後，被告於同日下
    午2時4分起，分3次將轉入之30萬元全數提領一空（第6383
    號偵卷第61頁），足見被告隨時處於待命狀態，與「CK」保
    持密切聯繫，聽從指示取款，參以被告於109年6月1日警詢
    供稱：「CK說他公司要逃漏稅，提領總額度之4％作為報酬。
    」（第6383號偵卷第9頁），於原審109年8月10日審理庭供
    稱：「CK說他公司要逃稅，請我提供帳戶。」（原審金訴卷
    第160 頁），則被告為賺取報酬而提供帳戶時，已然知悉其
    帳戶係供不法之用，更親自持金融卡或臨櫃提領現金，其主
    觀上有詐欺取財之犯罪故意。
  ㈢被告雖稱其僅係提供自己帳戶幫忙「CK」逃漏稅捐，無詐欺
    犯意云云。按詐欺取財罪之成立，以犯罪行為人是否具不法
    所有意圖為要件，不以收受詐欺款之工具為斷。舉例言之，
    坊間詐欺犯隱匿自己財力狀況，開立自己名義之支票或借條
    ，持交他人作為憑證，或請對方將金錢匯入自己帳戶，虛詞
    訛詐金錢，即構成詐欺罪，不因提供自己帳戶或開立自己名
    義憑證而有所影響。以本案而言，被告在提供帳戶時，已然
    知悉其帳戶係供不法之用，在「CK」要求分開多次領款時，
    亦表示「心裡就覺得奇怪」，察覺與一般提款方式不同，足
    見被告行為當時已預見所為恐涉及不法，仍執意為之，其復
    於本院供稱：「我完全沒有錢，我只能去坐牢」（本院卷第
    75頁），由此可知，被告經濟狀況已捉襟見肘，有騙取金錢
    使用之動機，其提供自己帳戶並實際提領、交付詐騙款，顯
    有詐騙之惡意。
　㈣被告雖辯稱其罹患情感性精神症多年，一時恍惚，致遭「CK
    」利用。查機車為動力工具，騎士需保持平衡，方能駕駛機
    車前行，而目前各金融機構，為防止盜領，無論為持卡提領
    或臨櫃領錢，必先輸入密碼，被告於108年11月28日警詢表
    示：「我騎我的重機車車號000-000去領款。」（第17958 
    號偵卷第22頁），被告既能騎乘機車前往金融機構或超商，
    輸入密碼、提領並點收金錢，其精神狀態顯與常人無異，在
    領取詐騙款後，復騎乘機車至臺北市內湖區樂活公園內及康
    樂街151 巷巷底，交付詐騙款，以避人耳目，則被告
　　有相當之辨識能力，不因患有精神疾病而受影響。
　㈤刑法3人以上共同詐欺，不限實行共同正犯，共謀共同正犯亦
    包括在內，但以行為人有共同犯罪之意思為前提。查被告於
    108年11月28日警詢供稱：「我跟他們都是用LINE聯絡，陳
    俊光介紹江明賢給我認識，都是江明賢用LINE與我聯絡。」
    （第17958 號偵卷第21頁），於108年11月28日偵查庭供稱
    ：「陳俊光是用LINE訊息跟我聯絡」、「陳俊光跟我借帳戶
    後，都沒有跟我聯絡，後續都是江明賢跟我聯絡。」、「我
    領的詐騙款項，江明賢要我將錢拿給1名男生，那個人戴口
    罩。」、「警察調取江明賢的照片，我不能確定，因為當時
    有戴口罩，且不說話。」（第17958號偵卷第123頁），偵查
    檢察官特傳訊江明賢到庭，被告於109年1月7日偵查庭表示
    ：「我不認識在場的這個人」、「我交錢的人，是戴口罩，
    那個人身材偏瘦，與在場的這個人身材和外型不像。」證人
    江明賢亦表示：「我不認識在場的被告」、「（提示偵卷第
    189頁[第89頁之誤]，你看過陳俊光照片影像這個人？）我
    沒有看過」（第17958號偵卷第183頁），被告無法確認江明
    賢涉案，原審為查明真相，於109年8月10日審判庭，審判長
    再問以：「陳俊光突然在LINE出現，是否就是你之前認識的
    陳俊光？」被告答以：「我有在懷疑，是否電話有別人，我
    會不會告錯人，造成他跑來告我，我當下知道，我面對就是
    跟我拿錢的人，電話中是否另有他人，我也很可疑。」（原
    審金訴卷第161 頁至第162 頁）。依被告所述，本案除 「C
    K」陳俊光外，似另有自稱「江明賢」或其他之人與被告聯
    絡、接觸；依被害人林曼莎、李小琴警詢所證，行騙歹徒尚
    有自稱「沈玲玲」、「淑端」等人，參與行騙人數不確定。
    因被告實際碰面之人，僅有交付詐騙款時1名戴口罩之男子
    ，而使用通訊軟體訊息聯絡，僅能看見撰打之文字，無法透
    過字跡分辨是否為同1人，被告在本案行騙過程，既未實際
    見過「CK」陳俊光、江明賢、「沈玲玲」、「淑端」等人，
    不能排除在通訊軟體可能有1人分飾多角，一方面聯繫並與
    被告見面、一方面詐騙被害人2人之可能。則被告交付贓款
    之對象，究竟為「CK」或其他參與犯罪之人，或為不知情而
    臨時受託取款之人，難以確認。據上，依現有卷證資料，尚
    乏積極具體證據足認與被告見面之戴口罩男子，聯絡被告之
    「CK」陳俊光、江明賢，撥打電話詐騙被害人2人之「沈玲
    玲」、「淑端」，為不同之人，依罪疑唯輕、利益歸於被告
    原則，尚難認本案實行詐欺正犯有3人以上。第二審蒞庭檢
    察官認本件行騙歹徒至少3人以上，尚不足取。
　㈥綜上，被告提供金融資料並擔任車手取款之犯行，足資認定
    。
四、論罪之說明　　
　㈠被告先將中華郵政、玉山銀行帳號告知「CK」，迨被害人林
    曼莎、李小琴受騙匯款後，依「CK」指示提領帳戶內之金錢
    ，核被告所為，係犯刑法第339 條第1 項之詐欺取財罪，共
    2罪。
  ㈡被告分別9次、3次提領被害人林曼莎、李小琴匯入中華郵政
    、玉山銀行帳戶金錢，或於108 年11月15日上午11時9 分至
    下午1時18分，或於當日下午2時4分至2時15分之密切接近時
    間，因被告一夥係分別基於同一詐欺取財之犯罪計畫及目的
    ，持續實施詐欺犯行，分別侵害被害人林曼莎、李小琴財產
    法益，各次獨立性薄弱，犯行應分別總體評價，分別依接續
    犯論以一罪。
　㈢被告先將自己中華郵政、玉山銀行帳戶告知「CK」，嗣自該
    金融帳戶提領被害人林曼莎等2人匯入之金錢再上繳，與
　　「CK」有犯意聯絡與行為分擔，應以共同正犯論擬。
　㈣被告與「CK」分工詐騙被害人林曼莎、李小琴匯款，行騙對
    象不同，收贓之金融機構帳戶有別，犯罪時間有所區隔，應
    分論併罰。
　㈤檢察官公訴意旨另以：被告在領取被害人2人之詐騙款後，將
    之交付予年籍不詳之詐騙集團成員，以此方式掩飾特定犯罪
    所得之本質、來源及去向，同時涉犯洗錢防制法第14條第1 
    項之洗錢罪嫌。然查，洗錢防制法第1條規定：「為防制洗
    錢，打擊犯罪，健全防制洗錢體系，穩定金融秩序，促進金
    流之透明，強化國際合作，特制定本法。」該法係在防範及
    制止因特定犯罪所得之不法財物或財產上利益，藉由洗錢行
    為（例如經由各種金融機構或其他交易管道），使其形式上
    轉換成為合法來源，以掩飾或切斷其財產或財產上利益來源
    與犯罪之關聯性，而藉以逃避追訴、處罰。故洗錢防制法洗
    錢罪之成立，除行為人在客觀上有掩飾或隱匿因特定犯罪所
    得財產或財產上利益之具體作為外，尚須行為人主觀上具有
    掩飾或隱匿其財產或利益來源與犯罪之關聯性，使其來源形
    式上合法化，以逃避國家追訴、處罰之犯罪意思，始克相當
    。本件被告係以自己中華郵政、玉山銀行帳戶，作為詐騙款
    資金流向之工具，無掩飾、隱匿或製造金流斷點以隱藏特定
    犯罪所得之主觀犯意，而被告提領詐騙款後上繳，僅僅在使
    「CK」取得犯罪所得，並無掩飾或隱匿特定犯罪利益之客觀
    行為，被告除犯詐欺取財罪外，尚難併論以洗錢防制法第14
    條第1項之洗錢罪，因該部分與詐欺論罪科刑部分，有想像
    競合犯裁判上一罪關係，故不另為無罪之諭知。
五、原判決之評斷　　
　  被告所為雖構成共同詐欺取財罪，因無掩飾或隱匿特定犯罪
    所得來源之主觀犯意或客觀行為，不另構成洗錢防制法第14
    條第1項之洗錢罪。原審認被告同時構成洗錢罪，認事用法
    有誤，被告上訴，否認涉及詐欺犯行，雖無理由，然原判決
    既有可議之處，自屬難以維持，應由本院將原判決罪刑部分
    予以撤銷改判。
六、量刑之說明　　　　
　　被告前於100年間，提供交通工具載送共犯洪○○等人，共同
    行使偽造信用卡，並協助攜帶刷卡所得之物品，已有侵害他
    人財產犯罪在先，理應尊重他人財產權，卻不知警惕，身具
    謀生能力，不思以正當方法賺取財物，竟貪圖不法利益，與
    「CK」共同分工行騙，致被害人林曼莎、李小琴誤信謊言而
    匯款23萬2,000 元、30萬元，被告犯後飾詞卸責，不見悔改
    ，迄今均未與被害人達成和解賠償損害，及其他一切情狀，
    分別量處有期徒刑7月、8月，應執行有期徒刑1年，藉資儆
    戒。
七、沒收部分上訴駁回之說明　
  ㈠現行刑法刪除沒收為從刑之規定，將沒收重新定性為「刑罰
    及保安處分以外之法律效果，具有獨立性，而非刑罰（從刑
    ）」，基於沒收具有獨立性，現行法律復規定檢察官得另聲
    請法院為單獨沒收之宣告（刑法第40條第3項、刑事訴訟法
    第259條之1、第455條之34至37參照），因而在訴訟程序，
    沒收得與罪刑區分，非從屬於主刑，本於沒收之獨立性，如
    僅罪刑部分有誤，自得單獨就罪刑部分予以撤銷，就沒收部
    分為駁回上訴之判決。
  ㈡扣案之華為廠牌行動電話（含 0000000000門號SIM卡），為
    被告所有，係被告與「CK」聯絡供本件犯罪所用，原審依刑
    法第38條第2項規定，宣告沒收，洵無不合。
　㈢有關被告犯罪所得，被告於警詢一度表示：「總共分得12,00
    0元。」（第17958號偵卷第24頁），此為被告之自白，無其
    他證據佐證，本院審核被告中華郵政帳戶交易明細，在被害
    人林曼莎匯入23萬2,000元後，被告提領其中22萬6,000 元
    ，剩餘6,187 元，扣除被告提供帳戶時餘額212 元，被害人
    林曼莎匯入之款項尚剩5,975元（6,187元－212元＝5,975元）
    ，屬被告犯罪所得，原審依刑法第38條之1第1項、第3項規
    定諭知沒收、追徵，為法之所許。至被害人李小琴匯入玉山
    銀行帳戶之30萬元，已經被告提領一空，並交付予戴口罩之
    人，因無證據證明被告因此獲得任何報酬，此
　　部分不予宣告沒收。
　㈣綜上，原審關於諭知沒收華為廠牌行動電話及犯罪所得5,975
    元部分，核無任何違法或不當，因其與前揭罪刑部分並無互
    相連動不可分之情形，本院應予維持，而駁回被告就
　　沒收部分之上訴。
據上論斷，應依刑事訴訟法第368條、第369條第1項前段、第364
條、第299條第1項前段、刑法第28條、第339條第1項、第51條第
5款，判決如主文。
本案經檢察官林伯文提起公訴，檢察官郭千瑄、周文如移送併案
審理，檢察官羅松芳到庭執行職務。
中　　華　　民　　國　　109 　年　　12　　月　　16　　日
     　　　　　　 刑事第九庭    審判長法　官  潘翠雪
                                      法　官  陳俞婷
                                      法　官  曾德水
以上正本證明與原本無異。
被告不得上訴。
檢察官如不服本判決，應於收受送達後20日內向本院提出上訴書
狀，惟須受刑事妥速審判法第9條限制。其未敘述上訴之理由者
，並得於提起上訴後20日內向本院補提理由書(均須按他造當事
人之人數附繕本)「切勿逕送上級法院」。
刑事妥速審判法第9條
除前條情形外，第二審法院維持第一審所為無罪判決，提起上訴
之理由，以下列事項為限：
一、判決所適用之法令牴觸憲法。
二、判決違背司法院解釋。
三、判決違背判例。
刑事訴訟法第 377 條至第 379 條、第 393 條第 1 款之規定，
於前項案件之審理，不適用之。
                                      書記官  陳怡君
中　　華　　民　　國　　109 　年　　12　　月　　17　　日
附錄：本案論罪科刑法條全文　　　　　　　　　　　　　　　
中華民國刑法第339條第1項
意圖為自己或第三人不法之所有，以詐術使人將本人或第三人之
物交付者，處五年以下有期徒刑、拘役或科或併科五十萬元以下
罰金。 　　　
附表一
編號 告訴人  詐騙經過（幣制：新臺幣）  證據及出處      1     林曼莎 108年11月13日至11月15日，「CK」佯裝為其客戶「沈玲玲」，需借款應急，致林曼莎陷於錯誤，於108 年11月15日上午10時40分，匯款23萬2,000 元至內湖東湖郵局00000000000000號被告帳戶。 1、告訴人林曼莎警詢筆錄（第4842號他卷第23頁至第29頁）。 2、告訴人林曼莎聯邦銀行匯款單（原審金訴卷第55頁）。 3、告訴人林曼莎LINE對話擷圖（第7174號偵卷第47頁至第51頁）。 4、被告郵局存摺及查詢帳戶最近交易資料（第17958號偵卷第59頁至第65頁）。 5、被告中華郵政客戶歷史交易清單（第7174號偵卷第29頁）。    2   李小琴 108 年11月9 日至11月15日，「CK」佯裝為其友人「淑端」，需借款支用，致李小琴陷於錯誤，於108年11月15日中午，匯款30萬元至玉山銀行天母分行0000000000000號被告帳戶。   1、告訴人李小琴警詢筆錄（第17958號偵卷第31頁至第33頁）。 2、告訴人李小琴手機翻拍畫面及照片共20張（第6383號偵卷第41頁至第60頁）。 3、被告玉山銀行存摺（第17958號偵卷第67頁）。 

附表二
編號 提領時間 （108 年11月15日） 提領金額 （編號5至9已    扣除手續費）  提領地點   告訴人 1 11時9分34秒 12,000元 臺北市○○區○○街00號內湖東湖郵局 林曼莎匯款，被告合計領取22萬6,000 元。 2 11時19分36秒 100,000元   3 11時27分 12,000元   4 11時28分16秒 12,000元   5 13時14分25秒 20,000元 臺北市○○區○○街000 巷0 號統一超商瓏山林門市  6 13時15分37秒 20,000元   7 13時16分33秒 20,000元   8 13時17分26秒 20,000元   9 13時18分24秒 10,000元   10 14時4分34秒 88,000元 臺北市○○區○○路000號、423 號玉山銀行東湖分行 李小琴匯款，被告合計領取30萬元。 11 14時5分12秒 200,000元   12 14時15分8秒 12,000元